臺灣彰化地方法院彰化簡易庭小額民事判決
111年度彰小字第624號
原      告  馨琳揚企管顧問有限公司


法定代理人  唐明良  
訴訟代理人  蔡馥琳  
被      告  蔡源成  


上列當事人間請求給付電信費事件，本院於民國111年10月11日
言詞辯論終結，判決如下：
    主    文
被告應給付原告新臺幣貳萬伍仟柒佰肆拾陸元，及其中新臺幣捌
仟零參拾貳元自民國一百十一年七月三十日起至清償日止，按年
息百分之五計算之利息。
訴訟費用新臺幣壹仟元由被告負擔。 
本判決得假執行。但被告如以新臺幣貳萬伍仟柒佰肆拾陸元為原
告預供擔保，得免為假執行。
　　理由要領
壹、程序部分：
　　按訴狀送達後，原告不得將原訴變更或追加他訴，但擴張或
    減縮應受判決事項之聲明者，不在此限，民事訴訟法第255
    條第1項第3款定有明文，上開規定於小額訴訟程序亦準用之
    ，同法第436條之23、第436條第2項亦有規定。本件原告於
    起訴後將其主張遲延利息金額減縮，變更其聲明如主文第1
    項所示（見本院卷第65頁），核原告上開訴之變更，係屬減
    縮應受判決事項之聲明，合於上揭規定，應予准許。
貳、實體部分：　　
一、原告主張：被告前與訴外人亞太電信股份有限公司（下稱亞
    太電信公司）申請租用如附表所示之行動電話門號使用，詎
    被告至民國109年9月11日尚積欠新臺幣（下同）25,746元尚
    未清償（項目、金額詳如附表所示），又訴外人亞太電信公
    司公司已將其對被告之債權讓與原告，原告並將受讓債權乙
    事通知被告，爰依行動電話使用契約及債權讓與之法律關係
    提起本件訴訟，並聲明：如主文第1項所示。
二、被告則以：我同意賠償，但現因在監執行，希望自勞作金內
    扣款等語，資為抗辯（被告未為任何聲明）。
三、原告主張之事實，業據其提出與其所述相符之行動電話服務
    申請書、行動電話號碼可攜服務申請書、電信服務費通知單
    、專案補償款繳款單、債權讓與證明書、債權讓與暨強制執
    行（預告）通知函及郵件回執等件為證。按當事人於言詞辯
    論時為訴訟標的之捨棄或認諾者，應本於其捨棄或認諾為該
    當事人敗訴之判決，民事訴訟法第384條定有明文；經查，
    被告於111年10月11日本院言詞辯論時表示同意賠償原告（
    見本院卷第177頁），已就本件訴訟標的認諾，揆諸前揭規
    定，本院即應本於該認諾為被告敗訴之判決。從而，原告依
    行動電話使用契約及債權讓與之法律關係，請求被告給付25
    ,746元，以及其中8,032元自起訴狀繕本送達翌日即111年7
    月30日（見本院卷第97頁）起至清償日止，按年息5%計算之
    利息，為有理由，應予准許。
四、本件係小額程序為被告敗訴之判決，依民事訴訟法第436 條
    之20規定，應依職權宣告假執行，並依同法第392條第2項規
    定，依職權宣告被告如預供擔保，得免為假執行。
五、訴訟費用負擔之依據：民事訴訟法第78條。
中　　華　　民　　國　　111 　年　　10　　月　　25　　日
        　　　　　彰化簡易庭  法  官  黃英豪
以上正本係照原本作成。
如不服本判決，僅得以判決違背法令為理由提起上訴，並應於判
決送達後20日內，向本院提出上訴狀。（須按他造當事人之人數
附繕本）。如委任律師提起上訴者，應一併繳納上訴審裁判費。
中　　華　　民　　國　　111 　年　　10　　月　　25　　日
                              書記官  張莉秋


【附表】
 編號  行動電話門號 積欠款項（新臺幣）    電信費 專案補償款 1 0000000000 3,897元 8,849元 2 0000000000 4,135元 8,865元